【裁判字號】    95,上更(二),45
【裁判日期】    950404
【裁判案由】    偽造文書等
【裁判全文】
臺灣高等法院高雄分院刑事判決      95年度上更(二)字第45號
上  訴  人
即  被  告  己○○
選任辯護人  廖虹羚律師
            梁智豪律師
上列上訴人因偽造文書等案件，不服臺灣高雄地方法院89年度訴
字第756 號中華民國90年5 月30日第一審判決（起訴案號：臺灣
高雄地方法院檢察署88年度偵字第20909 號），提起上訴，判決
後，經最高法院第二次發回更審，本院判決如下：
    主  文
原判決關於己○○部分撤銷。
己○○共同連續行使偽造私文書，足以生損害於公眾及他人，處
有期徒刑捌月。扣案之MOTOROLA牌CD928 型紅色外殼行動電話手
機壹支、MOTOROLA牌CD928 型台灣啤酒外殼行動電話手機壹支；
未扣案如附表（一）編號1 、2 、3 、6 之行動電話門號申請書
電信公司聯、代理商聯、經銷商聯上被冒名申請人之署押計拾貳
枚；已扣案如附表（一）編號6 及未扣案如附表（一）編號1 、
2 、3 之行動電話門號申請書客戶聯計肆張（均含其上偽造之被
冒名申請人署押），均沒收。
    事  實
一、己○○於電腦網路中知悉鄔文傑有代人冒名申辦電話，為圖
    盜打電話而免除通話費用之追繳，因先前與王清民（後改名
    為甲○○）、乙○○簽訂租約時曾擅自影印其2 人之身分證
    影本留用，而於民國88年5 月間，先後以傳真或當面交付之
    方式，提供如附表（一）編號1 至3 所示之王清民、乙○○
    之身分證影本各1 紙予鄔文傑（業經原審法院判處有期徒刑
    10月確定），約定鄔文傑每代為申請一支行動電話門號，即
    可獲得新臺幣（下同）1,500 元之酬勞，而與鄔文傑共同基
    於意圖為自己不法利益及行使偽造私文書之概括犯意聯絡，
    先於民國88年5 月12日，推由鄔文傑持王清民之身分證影本
    ，前往屏東縣內埔鄉○○村○○路138 號「立通通訊器材行
    」，委託不知情之銷售人員利飛虎，向中華電信股份有限公
    司（以下簡稱「中華電信」）申辦行動電話門號，連續偽造
    王清民名義行動電話申請書2 份（均一式4 聯同時複寫，含
    電信公司聯、代理商聯、經銷商聯、客戶聯，每份申請書由
    鄔文傑偽造「王清民」署名各4 枚，合計共8 枚），復於同
    年月16日，亦由鄔文傑持乙○○之身分證影本，前往上址「
    立通通訊器材行」，亦以上開相同之方法，偽造乙○○名義
    之行動電話申請書1 份（亦一式4 聯複寫，含電信公司聯、
    代理商聯、經銷商聯、客戶聯，申請書由鄔文傑偽造「乙○○」署名4 枚），並持之向中華電信承辦人員行使，而申請
    如附表（一）編號1 至3 之行動電話門號，足生損害於王清
    民、乙○○使用行動電話之利益，及中華電信對行動電話申
    請使用人之管理。鄔文傑於取得上開行動電話SIM 識別卡後
    ，即用郵寄或當面交付予己○○使用，己○○亦依約給付報
    酬。
二、己○○復基於同前意圖為自己不法利益之犯意，明知洪宗志
    所持有如附表（一）編號4 、5 之行動電話門號，非為洪宗
    志名義所申請，竟於88年8 月13日後某日，在高雄縣鳳山市
    ○○路30之3 號住處，向洪宗志購買如附表（一）編號4 之
    行電電話門號SIM 識別卡1 張，並經洪宗志同意使用如附表
    （一）編號5 之行動電話門號SIM 識別卡1 張。
三、己○○復基於同前意圖為自己不法利益及行使偽造私文之犯
    意，於88年8 月13日持丁○○之身分證影本1 紙（為己○○
    與丁○○簽訂租約時擅自影印留用），前往高雄市「大地電
    訊公司全泰通信公司」，委由不知情之店員洪美惠向「中華
    電信」申請辦理行動電話門號，而偽造丁○○名義行動電話
    申請書1 份（亦一式4 聯複寫，含電信公司聯、代理商聯、
    經銷商聯、客戶聯，其中偽造之「丁○○」署押4 枚，係由
    己○○委由不知情之年籍姓名不詳成年人偽造），並持之向
    中華電信承辦人員行使，而申請如附表（一）編號6 所示行
    動電話門號，足生損害於丁○○使用行動電話之利益，及中
    華電信對行動電話申請使用人之管理。
四、己○○於取得如附表（一）所示6 張行動電話SIM 識別卡後
    ，即插入其所持有之行動電話手機內使用，供己撥打國內或
    國際電話，連續使用上開門號之相關通信設備與他人通訊，
    致中華電信公司陷於錯誤，誤認己○○為上開行動電話SIM
    識別卡之合法使用人，而提供通訊服務，並將發話之通訊費
    用列入如附表（一）所示之被冒名租用人之帳單，獲得使用
    行動電話通訊之財產上免除被追繳通話費用之不法利益額達
    172萬4063元（詳細個別費用如附表所示）。
五、嗣因警先行查獲鄔文傑，經鄔文傑於88年7 月7 日供出己○○，並於88年8 月18日上午10時20分許前往上開過埤路30之
    3 號己○○租處搜索，扣得己○○所有MOTOROLA牌CD928 型
    紅色外殼行動電話手機1 支（內有如附表（一）編號5 所示
    之0000000000號門號SIM 識別卡1 張）；復於同日下午5時
    許，在高雄縣大寮鄉○○村○○路4 巷9 號己○○住處，扣
    得中華電信公司行動電話申請書3 張（即如附表（一）編號
    4 至6 所示門號，其中編號6 申請書為己○○所有）、0000
    000000號門號SIM 識別卡1 張（即附表（一）編號6 門號）
    、己○○所有電話筆記簿1 本及MOTOROLA牌CD928 型台灣啤
    酒外殼行動電話手機1 支（內有如附表（一）編號4 所示之
    0000000000號SIM 識別卡1 張）。
六、經屏東縣警察局內埔分局移送臺灣高雄地方法院檢察署檢察
    官偵查起訴。
    理  由
壹、程序部分：
一、證人鄔文傑於警詢之陳述，係於88年間所為，在刑事訴訟法
    新制實施前；且證人鄔文傑於本院更（一）審到庭接受交互
    詰問時，不僅對6 年前之犯罪事實，無法詳述過程（或稱「
    伊於88年7 月7 日前是否有見過被告不記得了」，或稱「那
    麼久伊不記得了」等語），甚至有前後矛盾之處（或稱「身
    分證是洪宗志拿給伊的」，或稱「伊是在超商收傳真，不知
    道是誰傳給伊的」、「被告和洪宗志都有打電話給伊，伊不
    知道超商的資料是被告還是洪宗志給的」等語），與其於警
    詢之陳述亦有不同。是本院審酌上情，認依刑事訴訟法施行
    法第7 條之3 、刑事訴訟法第159 條之1 第2 項、第159 條
    之3 規定，證人鄔文傑於警詢之陳述，有特別可信之情形，
    並為證明被告犯罪事實存否所必要，有證據能力。至證人鄔
    文傑於偵訊及原審之陳述，其係以共同被告之身分所為，並
    未以證人身分具結而為陳述，依司法院大法官釋字第582 號
    解釋，並未保障被告對其行使詰問權之憲法上權益，故認均
    無證據能力；至於作為證明其他證據證明力之彈劾證據，則
    屬自由證明範圍，要非為法所禁止。是證人鄔文傑於偵訊及
    原審之陳述，仍得作為彈劾證據，不受刑事訴訟法第159 條
    第1 項之限制。
二、證人李才遇於警詢時之陳述，為審判外之陳述，且其未於原
    審或本院到庭作證，未予被告有對質、詰問之機會，則證人
    李才遇警詢時之陳述，不具證據能力。
三、被告、選任辯護人及檢察官對證人王清民、戊○○、利飛虎
    於警詢時陳述之證據能力均不爭執；且其等或陳述遭冒名申
    辦本件行動電話，或代為申辦行動電話之事實，並無受警察
    機關或被告之壓力，而故為不實陳述之必要。是依刑事訴訟
    法第159 條之5 第1 項規定，其等於警詢之陳述自均具證據
    能力。
貳、實體部分：
一、訊據被告固坦認持有使用如附表（一）編號4 至6 所示之行
    動電話門號，並曾因簽訂租賃契約而持有過王清民、乙○○
    之身分證影本等情，惟矢口否認有詐欺得利或行使偽造私文
    書之犯行，辯稱：王清民及乙○○之身分證影本是洪宗志到
    伊家住時，將之偷走再交給鄔文傑去辦理行動電話門號申請
    ，伊未曾提供身分證影本給鄔文傑辦理行動電話門號申請，
    鄔文傑所申請的行動電話均與伊無關；0000000000號行動電
    話SIM 識別卡（即附表（一）編號4）， 是伊向洪宗志買的
    ，0000000000號行動電話SIM 識別卡（即附表（一）編號5
    ），是洪宗志至伊住處離開時留下，都不是伊所申請；0000
    000000號行動電話門號（即附表（一）編號6）是 伊和丁○○一起去申請的云云。經查；
（一）如附表（一）所示編號1 、2 、3 、6 之行動電話門號，
      均非王清民、乙○○、丁○○所申請使用一節，業經證人
      王清民於警詢陳述（見警(一)卷第12頁），證人乙○○、丁○○於本院前審證述（見本院上訴卷第116 、119 頁），
      及證人即代為申請如附表編號1 至3 所示行動電話門號之
      利飛虎於警詢陳稱：鄔文傑於88年5 月12日、15日等時間
      ，持王清民、乙○○身分證影本，向伊申購行動電話門號
      等語（見警(二)卷第7 至8 頁）；且共犯鄔文傑亦於警詢供
      稱：伊於88年5 月12日、15日等時間，持王清民、乙○○
      身分證影本，向『立通通訊器材行』申請辦理行動電話門
      號等語（見警(二)卷第2 、3 頁）；復有該4 支行動電話租
      用申請書影本4 紙在卷可憑（見警(二)卷第21、22、24頁，
      原審卷第162 頁）。另被告雖辯稱經證人丁○○同意申請
      使用如附表（一）編號6 之行動電話門號，惟此經證人丁○○於本院前審審理時所否認，證人丁○○並證稱：87年
      間伊曾向被告租用土地，有訂立契約書，當時有交付身分
      證影本給被告，一直到昨日（指90年11月19日）被告才把
      身分證影本還給伊等語（見本院上訴卷第119 頁），而行
      動電話門號申請使用，並無太多資格限制，一般人均可申
      請，被告自可以其本人名義申請，顯無經證人丁○○同意
      ，而以證人丁○○名義申請之必要，故被告此部分之辯解
      不可信。足認附表（一）所示編號1 、2 、3 、6 之行動
      電話門號均屬冒名申請使用無疑。
（二）如附表編號1 、2 、3 之行動電話門號係由被告提供申請
      名義人身分證影本，由鄔文傑透過通訊業者申請等情，業
      據共犯鄔文傑於警詢陳稱：伊申辦的行動電話門號，是一
      位住在高雄的朋友『陳仔』以身分證傳真給伊，由伊幫忙
      辦理門號；『陳仔』經伊指認就是己○○；己○○確實在
      去年（指88年）傳真一批身分證影本給伊，另外有當面拿
      給伊過，均是要伊申請門號；己○○給伊5,000 元，手續
      費是3,500 元，伊賺1,500 元等語在卷（見警(二)卷第2 頁
      ，警(一)卷第5 至7 頁）；再參以被害人王清民、乙○○2
      人均證實確因土地租賃之事，被告曾取得其等身分證影本
      等情，業據王清民、乙○○分別於警詢、本院前審陳（證
      ）述明確（見警(一)卷12頁，本院上訴卷第116 頁），並有
      乙○○所提租賃契約書1 份附卷足資佐證（見本院上訴卷
      第129 至132 頁）。另證人洪宗志於原審審理時亦具結證
      稱：伊根本沒有在己○○住處過夜過等語（見原審卷第23
      7 頁），此外，亦無證據足資證明證人洪宗志有竊取放置
      於被告住處之王清民及乙○○身分證影本，再轉交鄔文傑
      去申辦行動電話門號之情事；故被告辯稱王清民、乙○○
      之身分證影本為證人洪宗志至其住處偷走，諉無可採，而
      應認被告確有提供王清民、乙○○之身分證影本，供鄔文
      傑辦理如附表（一）編號1 、2 、3 之行動電話門號甚明
      。
（三）本件如附表（一）編號4 、6 所示行動電話門號申請日期
      均為88年8 月13日，受託通信公司全泰通信有限公司、大
      地電訊有限公司則分別位在台中、高雄市，有租用申請書
      2 紙在卷可憑（見原審卷第160 、162 頁）；且被告自警
      詢起即稱附表（一）編號4 、5 之行動電話門號為洪宗志
      或黃建興所交付等語（見警(一)卷第2 頁），其後於偵訊則
      稱：是向洪宗志買的等語（見88偵20909 號卷第14頁背面
      ），於原審供稱：1 支是向洪宗志買的，1 支是洪宗志留
      下來的等語（見原審卷第22頁），於本院前審、本院更(一)
      審均供稱：0000000000號台灣啤酒外殼行動電話是向洪宗
      志買的，0000000000號紅色外殼行動電話是洪宗志留下來
      的等語（見本院上訴卷第55號，本院上更(一)卷第161 頁）
      ，前後供述雖有些許不符，惟均否認為其所申辦；又共犯
      鄔文傑亦否認有申辦此2 支門號。則依上開門號申請日期
      均為同一日，地點分居南部、中部2 地，被告既在高雄申
      辦如附表編號6 所示之行動電話門號，是否仍會再前往台
      中申辦另2 支門號，自屬有疑，自應為被告有利之認定。
      是應認被告所為「上開0000000000號行動電話門號係向洪
      宗志買購買，0000000000號行動電話門號係洪宗志留下來
      」之辯解可信。至於證人洪宗志於原審到庭證稱未販賣「
      王八機」予被告等語，或為其畏罪之詞，不足採信，並此
      敘明。
（四）附表（一）編號1 至6 所示之行動電話門號計積欠172萬
      4063元（詳細個別費用如附表（一）所示，該金額不含月
      租費），有中華電信股份有限公司臺灣南區電信分公司屏
      東營運處94年4 月27日屏服字第94C0600198號函及欠費明
      細表及行動電話帳單在卷可憑（見本院上更(一)卷第52至64
      頁）；而被告既偽冒申請如附表（一）編號1 、2 、3 、
      6 之行動電話門號使用，並知如附表編號4 、5 之行動電
      話門號非由洪志宗申請，仍加以使用，自有詐得免繳付通
      話費之不法意圖甚明。
（五）復有被告所有MOTOROLA牌CD928 型紅色外殼行動電話手機
      1 支（內有附表（一）編號5所示之0000000000號門號SIM
      識別卡1 張）、中華電信公司行動電話申請書3 張（即如
      附表（一）編號4 至6 所示門號，其中編號6 為被告所有
      ）、0000000000號門號SIM 識別卡1 張（即附表（一）編
      號6 門號）、電話筆記簿1 本、MOTOROLA牌CD928 型台灣
      啤酒外殼行動電話手機1 支（內有如附表（一）編號4 所
      示之0000000000號SIM 識別卡1 張）扣案可資佐證。
（六）至於上開以游祥祺名義所申請之0000000000號（附表（一
      ）編號5）之 行動電話門號，固經原審法院向中華電信調
      不到門號申請書，然扣案之游祥祺申請書既已填妥載明詳
      細（其上並已蓋妥「震旦行有限公司代理中華電信行動通
      信業務專用章」），且亦有欠費記錄，業如前述，是此部
      分被告亦有詐欺得利犯行無訛，爰併審認之。
（七）綜上所述，被告上開所辯其未申辦如附表（一）編號1 至
      3 之行動電話門號，或經丁○○之同意而申辦如附表（一
      ）編號6 之行動電話門號之辯解，均為圖卸刑責之詞，不
      足採信。是本件事證已明，被告上開犯行洵堪認定。
二、核被告就附表（一）編號1 至3 之行動電話門號申請使用之
    足以生損害於公眾及他人之行為，係犯刑法第216 條、第
    210 條之行使偽造私文書罪及第339 條第2 項之詐欺得利罪
    ，並與鄔文傑間有犯意連絡及行為分擔，為共同正犯；就附
    表（一）編號4 、5 之行動電話門號使用之行為，係犯刑法
    第339 條第2 項之詐欺得利罪，並與洪宗志間有犯意連絡及
    行為分擔，為共同正犯；就附表（一）編號6 之行動電話門
    號申請使用之足以生損害於公眾及他人之行為，係犯刑法第
    216 條、第210 條之行使偽造私文書罪及第339 條第2 項之
    詐欺得利罪。被告利用不知情之「立通通訊器材行」、「大
    地電訊公司」等通訊業者及不詳姓名之成年人，以遂行其偽
    造署押及偽造並行使私文書犯行，為間接正犯。被告於附表
    （一）編號1 至3 、6 之行動電話門號申請書上偽簽署押（
    均一式4 聯複寫），應係偽造私文書之階段行為，而偽造私
    文書之低度行為，為其後行使偽造私文書之高度行為所吸收
    ，均不另論罪。被告先後各有數行使偽造私文書、撥打冒名
    申請之行動電話詐欺得利行為，時間緊接，所犯罪名相同，
    顯各係基於概括犯意反覆為之，應依連續犯規定，分別僅論
    以一罪，並加重其刑。被告所犯上開二罪間，有方法目的之
    牽連關係，為牽連犯，依刑法第55條規定，從一重之連續行
    使偽造私文書罪處斷。
三、公訴人雖未就被告所為如附表（一）編號3 行動電話門號之
    行使偽造私文書及詐欺得利犯行提起公訴，惟此部分與上開
    起訴並論罪科刑部分有連續犯之裁判上一罪關係，仍為起訴
    效力所及，本院自得一併加以審酌。
四、公訴人雖認如附表（一）編號4 、5 之行動電話門號係被告
    冒名申請，惟此為被告所否認，且亦乏證據可認被告有此部
    分犯行，業如前述，惟此部分與其使用附表（一）編號4 、
    5 之行動電話門號詐欺得利犯行，有牽連犯之裁判上一罪關
    係，爰不另為無罪之諭知，附此說明。
五、共犯鄔文傑於警訊中自白雖另提及尚以雷春琪之名，向中華
    電信申請「0000000000」號行動電話門號。惟查該門號經原
    審法院向中華電信屏東營運處查證結果，並未有申請資料，
    有該處89年10月14日屏服字第89C060044 號函附卷可稽（見
    原審卷108 頁），另據鄔文傑於原審中亦改稱未申請該門號
    ，是有關被告傳真雷春琪身分證影本供鄔文傑申請上開行動
    電話門號一節之陳述，尚無證據足認與事實相符，爰不併認
    定之。
六、原審認被告就附表（二）所示部分，亦涉犯刑法第216 條、
    第210 條之行使偽造私文書罪嫌及第339 條第2 項之詐欺得
    利罪嫌，並與鄔文傑間有犯意連絡及行為分擔，為共同正犯
    云云（公訴人就此部分並未起訴）；惟訊據被告堅決否認有
    該犯行，且證人鄔文傑於警詢時證稱：身分證影本是被告傳
    真給伊，另亦有到約定之高雄縣鳳山市○○路上山下泉水店
    去拿身分證影本，辦好之後，伊寄平信到鳳山市○○路30之
    2 號以陳先生收件，或至山下泉水店當面交給他等語（見警
    （一）卷第5 頁反面、第6 頁）；惟其於原審審理時卻證稱
    ：被告先傳真身分證影本給伊，伊辦好了大部分約在高雄女
    子監獄見面，只有一次送去他家等語（見原審卷第22頁反面
    ），是證人鄔文傑之證詞前後不符，已有可疑；又證人丙○○於本院前審時證稱：伊是做水泥工之小包，伊有將身分證
    影本交給承包商做薪資清冊用，但伊不認識被告，伊之身分
    證原本不曾遺失過，也不曾交付給別人等語（見本院上訴卷
    第117 頁）；證人趙福龍證稱：依不曾遺失身分證，伊從事
    木工，曾為了領薪水，把身分證影本交付他人製作清冊，伊
    無從確認是誰拿伊之身分證影本去申請行動電話，伊不認識
    被告等語（見本院上訴卷第118 頁）；證人戊○○於警詢時
    證稱：伊之身分證曾於86年6 月間在台北市中山區遺失等語
    （見警（二）卷第5 頁反面），是尚難以被告存有證人王清
    民及乙○○之身分證影本，即以證人鄔文傑有瑕疵之證詞，
    而推認被告亦持有附表（二）所示被冒名申請人之身分證影
    本，故尚難認被告有將附表（二）所示被冒名申請人之身分
    證影本交付予證人鄔文傑申辦行動電話門號之犯行，為此部
    分公訴人並未起訴，原審認與上開起訴論罪科刑之部分有連
    續犯之關係，併予論科，自有未合。
七、原判決以被告罪證明確，予以論罪科刑，固非無見。惟：（
    1）附 表（一）編號4 、5 之行動電話門號，非為被告冒名
    申請，原判決認係被告所冒名申請；（2）原 判決未區分一
    式4 聯複寫之行動電話申請書上偽造之署押之數量，而為沒
    收；並就附表（一）編號4 、5 之行動電話門號申請書上非
    被告偽造之署押，亦加以宣告沒收；（3）扣 案如附表（一
    ）編號4 、5 、6 之行動電話門號SIM 識別卡3 張，依電信
    業者與客戶簽約慣例，該SIM 識別卡仍屬電信業者所有，自
    不得依刑法第38條第1 項第2 款宣告沒收；（4）附 表（二
    ）之行動電話門號，非被告與鄔文傑共同冒名申請使用，原
    判決認係被告與鄔文傑共同冒名申請使用，均有未洽。被告
    否認犯罪，提起上訴，雖無理由，惟原判決既有上開違誤之
    處，自應由本院將原判決關於被告部分撤銷改判。爰審酌被
    告冒名申請之行動電話門號有4 支，使用之行動電話門號有
    6 支，且撥打之行動電話通話費高達172 萬4063元，復否認
    犯罪，惟參酌共犯鄔文傑之原審量刑，及本件犯罪之動機、
    方法等一切情狀，量處如主文所示之刑。扣案MOTOROLA牌CD
    928 型紅色外殼行動電話手機1 支、MOTOROLA牌CD928 型台
    灣啤酒外殼行動電話手機1 支，為被告所有供使用如附表（
    一）編號4 、5 之行動電話門號SIM 識別卡之用，依刑法第
    38條第1 項第2 款宣告沒收。又未扣案如附表（一）編號1
    、2 、3 、6 之行動電話門號申請書電信公司聯、代理商聯
    、經銷商聯，雖因行使後而非被告所有，惟無證據證明業已
    滅失，其上偽造之如附表（一）編號1 、2 、3 、6 被冒名
    申請人署押計12枚，依刑法第219 條宣告沒收。再者，未扣
    案如附表（一）編號1 、2 、3之行動電話門號申請書客戶
    聯計3 張，無證據證明業已滅失，及扣案如附表（一）編號
    6 之行動電話門號申請書客戶聯1 張，均為被告所有，並供
    犯罪所用之物，依刑法第38條第1 項第2 款宣告沒收（均已
    含其上偽造之被冒名申請人署押）。另扣案如附表（一）編
    號4 、5 行動電話門號申請書2 張及SIM 識別卡2 張，如附
    表（一）編號6 之行動電話門號SIM 識別卡1 張，均非為被
    告所有；扣案電話筆記簿1 本，雖為被告所有，惟此僅係供
    被告記載電話號碼所用之物，並非供犯罪或預備供本件犯罪
    所用之物，亦非違禁物，爰均不另為沒收，附此說明。
據上論結，應依刑事訴訟法第369 條第1 項前段、第364 條、第
299 條第1 項前段，刑法第28條、第56條、第216 條、第210條
、第339 條第2 項、第219 條、第55條、第38條第1 項第2 款，
罰金罰鍰提高標準條例第1 條前段，判決如主文。
本案經檢察官陳新慶到庭執行職務。
中    華    民    國    95    年    4    月     4     日
            刑事第五庭  審判長法  官  曾永宗
                              法  官  任森銓
                              法  官  陳  箐
以上正本證明與原本無異。
如不服本判決應於收受本判決後10日內向本院提出上訴書狀，其
未敘述上訴理由者，並得於提起上訴後10日內向本院補提理由書
狀（均須按他造當事人之人數附繕本）「切勿逕送上級法院」。
中    華    民    國    95    年    4    月     4     日
                              書記官  魏文常
附錄本件判決論罪科刑法條：
刑法第216 條：
行使第210 條至第215 條之文書者，依偽造、變造文書或登載不
實事項或使登載不實事項之規定處斷。
刑法第210 條：
偽造、變造私文書，足以生損害於公眾或他人者，處5 年以下有
期徒刑。
刑法第339 條
意圖為自己或第三人不法之所有，以詐術使人將本人或第三人之
物交付者，處5 年以下有期徒刑、拘役或科或併科1,000 元以下
罰金。
以前項方法得財產上不法之利益或使第三人得之者，亦同。
前2 項之未遂犯罰之。
附表（一）：
┌──┬───────────┬──────────┬─────────┐
│編號│     行動電話門號     │被冒名申請人及署押數│盜打金額（新臺幣）│
├──┼───────────┼──────────┼─────────┤
│1   │0000000000號          │王清民，4 枚        │66萬4,298元       │
│    │申請時間：5.12.（委託│中華電信申請書      │                  │
│    │立通通訊器材行）      │                    │                  │
│    │                      │                    │                  │
├──┼───────────┼──────────┼─────────┤
│2   │0000000000號          │王清民，4 枚        │45萬4,723元       │
│    │申請時間：5.12.（委託│中華電信申請書      │                  │
│    │立通通訊器材行）      │                    │                  │
│    │                      │                    │                  │
├──┼───────────┼──────────┼─────────┤
│3   │0000000000號          │乙○○，4 枚        │47萬4,404元       │
│    │申請時間：5.16.（委託│中華電信申請書      │                  │
│    │立通通訊器材行）      │                    │                  │
│    │                      │                    │                  │
├──┼───────────┼──────────┼─────────┤
│4   │0000000000號申請時間：│無證據證明為被告偽冒│6 萬4,632元       │
│    │8.13.（委託全泰通信公│申請                │                  │
│    │司）                  │                    │                  │
├──┼───────────┼──────────┼─────────┤
│5   │0000000000號          │無證據證明為被告偽冒│6 萬1,633元       │
│    │申請日期：8.某日（委│申請                │                  │
│    │託全泰通信公司）      │                    │                  │
│    │                      │                    │                  │
├──┼───────────┼──────────┼─────────┤
│6   │0000000000號          │丁○○，4 枚（起訴書│4,373元           │
│    │申請日期：8.13.（委託│誤載為游祥祺）      │                  │
│    │大地電訊公司）        │中華電信申請書      │                  │
└──┴───────────┴──────────┴─────────┘
附表（二）：
┌──┬───────────┬──────────┬─────────┐
│編號│     行動電話門號     │被冒名申請人及署押數│盜打金額（新臺幣）│
├──┼───────────┼──────────┼─────────┤
│1   │0000000000號          │丙○○，4 枚        │10萬3,405元       │
│    │申請時間：5.15.（委託│中華電信申請書      │                  │
│    │立通通訊器材行）      │                    │                  │
│    │                      │                    │                  │
├──┼───────────┼──────────┼─────────┤
│2   │0000000000號          │趙龍福，4 枚        │9 萬0,998 元（四拾│
│    │申請時間：6.2.（委託│台灣大哥大申請書    │五入，且因有欠繳通│
│    │立通通訊器材行）      │                    │話費，故未扣除月租│
│    │                      │                    │費可抵通話費20元）│
├──┼───────────┼──────────┼─────────┤
│3   │0000000000號          │雷春琪，4 枚        │3 萬9,874元       │
│    │申請時間：6.（委由│中華電信申請書      │                  │
│    │大智電話行透過亞欣通信│                    │                  │
│    │  器材行申請）        │                    │                  │
│    │                      │                    │                  │
├──┼───────────┼──────────┼─────────┤
│4   │0000000000號          │徐明義，4 枚        │11萬0837元        │
│    │申請時間：6.（委由│中華電信申請書      │                  │
│    │大智電話行透過全虹企業│                    │                  │
│    │企壽店申請）          │                    │                  │
│    │                      │                    │                  │
├──┼───────────┼──────────┼─────────┤
│5   │0000000000號          │戊○○，4 枚        │24萬6,030元       │
│    │申請時間：6.（委由│中華電信申請書      │                  │
│    │大智電話行透過亞欣通信│                    │                  │
│    │器材行申請）          │                    │                  │
└──┴───────────┴──────────┴─────────┘


司法院資訊處製作；財團法人民間司法改革基金會備份。
